Minutes et répertoires du notaire Nicolas DELAVIGNE, 3 janvier 1556 - 13 novembre 1570 (étude XIX)
Archives nationales
- Minutes de Nicolas DELAVIGNE, 3 janvier 1556 - 13 novembre 1570; MC/ET/XIX/243 - MC/ET/XIX/318
  - Minutes. 1558, 16 avril - septembre, 16 avril - septembre 1558; MC/ET/XIX/292
    - Marché pour les murs de la cour concernant le château de La Muette, près Saint-Germain-en-Laye., 30 octobre 1558; MC/ET/XIX/292
      marché; Saint-Germain-en-Laye (Yvelines); Muette (Yvelines, château de la)
    - PASSAVANT (terre et seigneurie de) en Anjou § Vente de la terre de PASSAVANT, 15 avril 1660; MC/ET/XIX/292
      Fichier dit 'général' XVIIe-XVIIIe siècles, par le personnel du Minutier, 1954-1999 ( fichier papier entièrement dématérialisé; voir contexte dans le Plan d’orientation général - Notaires de Paris, guides thématiques du Minutier).
      acte de vente; Passavant, terre et seigneurie de
  - Minutes. 1558, octobre - 1559, 1er avril, octobre 1558 - 1er avril 1559; MC/ET/XIX/293
    - Marché par Jean Zamet, maître maçon, envers Philibert de Lorme, ... architecte du Roi, pour faire les murs en carré au pourtour de la cour qui sera faite en son château de la Muette de la garenne de Glandas, près Saint-Germain-en-Laye, et au pourtour des quatre pavillons carrés aux angles de ladite cour., 30 octobre 1558; MC/ET/XIX/293
      marché; Zamet, Jean; Delorme, Philibert; maçon; architecte
    - ZAMET (Jean), maître maçon à Paris.- Marché de murs pour le château de la Muette, à Saint-Germain-en-Laye, avec Philibert de LORME. (publ. E Ciprut, Doc. crédits 1965, n° 2), 30 octobre 1558; MC/ET/XIX/293
      marché; Saint-Germain-en-Laye (Yvelines); Zamet, Jean; Lorme, Philibert de; maçon
    - Marché fait par Philibert de Lorme avec Jean Jamet, maître maçon, pour les murs de la cour du château de la Muette, à Saint-Germain-en-Laye., 30 octobre 1558; MC/ET/XIX/293
      marché; Saint-Germain-en-Laye (Yvelines); Jamet, Jean; Delorme, Philibert; architecte; maçon
    - Marché pour les orgues de l'église Saint-Paul par Nicolas Dabenet, organiste, demeurant hors la porte Saint-Martin, envers les marguilliers de l'église, consistant en la fourniture de 4 soufflets de 7 pieds de long sur 3 pieds de large., 11 novembre 1558; MC/ET/XIX/293
      marché; Saint-Paul (église); Saint-Martin (faubourg); Dabenet, Nicolas
    - Donation par Adrien Verboeck (ou Verboere), natif d'Anvers, fils de Antoine Verboeck, enlumineur à Leyde, de tous ses biens, tant en France qu'en Hollande, à François Michart, peintre du cardinal de Sens., 27 novembre 1558; MC/ET/XIX/293
      donation; Anvers (Belgique); Verboeck, Adrien; Verboeck, Antoine; Michart, François; dessinateur; peintre
    - Donation de tous les biens de Adrien Verboeck, demeurant à Anvers, biens tant en Hollade qu'en France, à François Michart, peintre du cardinal de Sens., 27 novembre 1558; MC/ET/XIX/293
      donation; Anvers (Belgique); Verboeck, Adrien; Michart, François; peintre
    - Procuration faite à Philibert de Lorme, architecte, pour toucher les revenus de ses abbayes de Saint-Barthélémy et Saint-Eloi de Noyon., 3 décembre 1558; MC/ET/XIX/293
      procuration; Noyon (Oise); Delorme, Philibert; architecte
    - Droits successifs de Marie Bontemps, veuve de Adrien Verboeck, maître peintre, pour la succession de son père Alphonse Bontemps, couvreur de tuiles., 22 décembre 1558; MC/ET/XIX/293
      partage; Bontemps, Marie; Bontemps, Alphonse; Verboeck, Adrien; peintre; couvreur
    - Transport par Alphonse Bontemps, couvreur de tuiles, demeurant en Picardie, à François Michart, peintre du garde des sceaux de France, des droits successifs à lui échus de la succession de Marie Bontemps sa fille, veuve de Adrien Verbrock, aussi peintre., 22 décembre 1558; MC/ET/XIX/293
      cession; partage; Picardie (France, région administrative); Michart, François; Bontemps, Alphonse; Bontemps, Marie; Verboeck, Adrien; couvreur; peintre
    - Vente de blé et froment provenant des revenus de l'abbaye de Saint-Eloi de Noyon de Philibert de Lorme, abbé de Saint-Eloi de Noyon., 1er janvier 1559 - 1559; MC/ET/XIX/293
      acte de vente; Noyon (Oise); Delorme, Philibert; abbé
    - Résignation de l'état de chantre et chapelain de la chapelle du roi du plain chant par Pierre LE MARYE, chanoine et chantre et chapelain de la chapelle du roi du plain chant, au profit de Jerôme FOLLET., 16 février 1559; MC/ET/XIX/293
      renonciation; Le Marye, Pierre; Follet, Jérôme; chanteur; chanoine; officier de la Chapelle du roi (Ancien Régime)
  - Minutes. 1559, 1er avril - octobre, 1er avril - octobre 1559; MC/ET/XIX/294
    - Devis concernant les orgues de l'église Saint-Paul à Paris, avril 1549 - octobre 1549; MC/ET/XIX/294
      Facteur d'orgues: Nicolas Dabenet
      Actes signalés par le personnel du Minutier central des notaires de Paris, 2003-2012 (base de données migrée: voir contexte dans le Plan d’orientation général - Notaires de Paris, guides thématiques du Minutier).
      Date de création de la notice: 2005
      devis; Saint-Paul (église); Dabenet, Nicolas
    - Devis concernant les orgues de l'église Saint-Paul à Paris, avril 1549 - octobre 1549; MC/ET/XIX/294
    - Bail d'une maison, rue Saint-Paul, où demeure un des prêtres de l'église Saint-Paul., 1er avril 1559; MC/ET/XIX/294
      bail; Saint-Paul (rue); Saint-Paul (église); prêtre
    - BERTRAND (Nicolas), tailleur d'antique Mariage de -, 10 avril 1559; MC/ET/XIX/294
      contrat de mariage; Bertrand, Nicolas
    - Marché de couverture envers Philibert de Lorme, Blaise Regny et Denis Le Breton, maîtres couvreurs, pour faire à neuf la couverture d'ardoise au-dessus de la salle et chambre du roi, et autres lieux, des appartements de Mme de Valentinois, au château de Beynes (78)., 19 mai 1559; MC/ET/XIX/294
      marché; Delorme, Philibert; Valentinois (duchesse de); Regny, Blaise; Lebreton, Denis
    - Marché fait par Blaise REGNY et Denis LE BRETON, maîtres couvreurs de maisons, avec Philibert de LORME, pour faire à neuf la couverture d'ardoise au dessus de la salle et chambre du roi, et autres lieux du château de Beynes, près de Monfort-l'Amaury, appartenant à Madame de Valentinois, moyennant 4 l.t. la toise carrée., 19 mai 1559; MC/ET/XIX/294
      marché; Beynes (Yvelines); Régny, Blaise; Le Breton, Denis; Delorme, Philibert (1510?-1570); Diane de Poitiers (1499-1566); couvreur
    - Marché de couverture par Blaise Régny et Denis Le Breton, maîtres couvreurs de maisons avec Philibert de Lorme, pour le corps de bâtiment entre le pavillon des Poêles et celui devant l'escalier neuf du château de Fontainebleau., 19 mai 1559; MC/ET/XIX/294
      marché autographe et signé de Philibert de Lorme.
      marché; Fontainebleau (Seine-et-Marne, château de); Delorme, Philibert; Régny, Blaise; Le Breton, Denis; architecte; couvreur
    - Quittance pour travaux aux fortification des iles de Chausey, en Normandie., 28 mai 1559; MC/ET/XIX/294
      quittance; Granville (Manche)
    - RAMYER (Michel), prêtre habitué en l'église Saint-Pol.- Procuration par .., 8 juin 1559; MC/ET/XIX/294
      procuration; Ramyer, Michel; prêtre
    - Marché conclu pour le dîner qui se fera lors des funérailles de HENRI II, en l'abbaye Saint-Denis (2 actes)., 9 août 1559; MC/ET/XIX/294
      marché; Henri II (roi de France, 1519-1559)
    - Marché par Georges Vaubertrand, maître menuisier, envers Louis Willot, maître charpentier, pour faire un comble en une maison sise au faubourg Saint-Germain-des-Prés, appartenant au président de La Torette., 24 août 1559; MC/ET/XIX/294
      marché; Saint-Germain-des-Prés (hameau); Vaubertrand, Georges; Willot, Louis; La Torette (président de); menuisier; charpentier
    - Marché fait par Geroges VAUBERTRAND, maître menuisier, envers Louis WILLOT, marchand charpentier, pour faire un comble à petites courbes de nouvelle invention, et l'asseoir en la maison du président LERTORETTE, à Saint-Germain-des-Prés., 24 août 1559; MC/ET/XIX/294
      marché; Saint-Germain-des-Prés (hameau); Willot, Louis; Vaubertrand, Georges; Lertorette, président; menuisier; charpentier
    - Marché fait par Georges VAUBERTRAND, envers Louis WILLOT (ou 'Wille'), marchand charpentier, pour faire et asseoir une comble fait 'par missicles et plusieurs courbes et pieces denouvelle invention ..' en la maison du président Lertorette, à Saint-Germain-des-Prés., 24 août 1559; MC/ET/XIX/294
      marché; Saint-Germain-des-Prés (hameau); Vaubertrand, Georges; Willot, Louis; Lertorette, (M.); charpentier
    - Charpente 'à petits bois' pour la maison du président de La Torette [Faubourg Saint-Germain-des-Prés]. - Promesse de Georges Vaubertrand, maître menuisier, à Louis Willot, marchand charpentier, de faire, de peine seulement (...)., 24 août 1559; MC/ET/XIX/294
      Louis Willot s'engage à fournir à Georges Vaubertrand en sa maison tout le bois nécessaire, à faire scier les liernes de la largeur et de l'épaisseur qu'ils conviendront ensemble et de faire charrier le bois du comble de la maison du menuisier en celle du président, à charge pour celui-ci de fournir engin, câble et échafaudage pour lever le comble si besoin est. La promesse est faite moyennant 120 livres tournois, sur quoi 20 livres ont été payées par avance à Georges Vaubertrand, qui promet travailler en la plus grande diligence.
      Documents du Minutier central des notaires de Paris, Histoire de l'art au XVIe siècle (1540-1600) [525 actes], par Catherine Grodecki, tome I, Architecture, vitrerie, menuiserie, tapisserie, jardins, Paris, Archives nationales, 1985, p. 43, notice n° 1 (instrument de recherche imprimé dématérialisé, certaines notices sont plus détaillées dans la version intégrale accessible en ligne par la rubrique 'Autres instruments de recherche', voir contexte dans le Plan d’orientation général - Notaires de Paris, guides thématiques du Minutier).
    - Procuration. Baptiste Cramonnyn, joueur de harpe du cardinal de Lorraine., 12 octobre 1559; MC/ET/XIX/294
      Musique XVIIe siècle [2407 actes], par Madeleine Jurgens et le personnel du Minutier, 1954-1996 ( fichier papier entièrement dématérialisé; voir contexte dans le Plan d’orientation général - Notaires de Paris, guides thématiques du Minutier).
      procuration; musicien
  - Minutes. 1559, novembre - 1560, 27 avril, novembre 1559 - 27 avril 1560; MC/ET/XIX/295
    - LOTIN (Fiacre), prêtre habitué à Saint-Pol.- Accords concernant.., 4 mars 1559; MC/ET/XIX/295
      accord; Lotin, Fiacre; prêtre
    - Apprentissage de Michel CACHERE, fils d'Antoine CACHERE, chez Robert ROUSSEL, maître peintre., 13 mars 1560; MC/ET/XIX/295
      Fichier dit 'général' XVIe siècle (env. 30.000 actes), par le personnel du Minutier, 1930-1999 (fichier papier entièrement dématérialisé; voir contexte dans le Plan d'orientation général - Notaires de Paris, guides thématiques du Minutier).
      contrat d'apprentissage; Roussel, Robert; Cachère, Michel; Cachère, Antoine; peintre
  - Minutes. 1560, 15 avril - 1561, 5 avril, 15 avril 1560 - 5 avril 1561; MC/ET/XIX/296; Document détérioré.
  - Minutes. 1560, juillet - décembre, juillet - décembre 1560; MC/ET/XIX/297; Document détérioré.
  - Minutes. 1561, avril - 1562, 28 mars, avril 1561 - 28 mars 1562; MC/ET/XIX/298
    Attention: acte(s) coté(s) en Réserve.
    - DAVID (Pierre) maître passementier demeurant gde rue Mouffetard au fg Saint-Marcel paroisse Saint-Martin § Mariage de Pierre DAVID avec Anne BELLERY fille de défunts Jehan BELLERY laboureur en la paroisse de Menerloup en basse Normandie et Madeleine MOULLIN jadis sa femme, 26 octobre 1628; MC/ET/XIX/298
      contrat de mariage; David, Pierre
    - Devis et marché entre Claude Denis, maître maçon à Paris, demeurant rue des Rosiers, et Robert Guillart, huissier du roi à la Chambre des comptes et Trésor, pour la construction de deux berceaux de caves sous sa maison., 14 mai 1561; MC/RS//1614
      Document restauré en mai 2019.
      Au verso du contrat, plan des caves avec indication des chaînes de pierre de taille dans les murs et projection des berceaux en coupe transversale.
      Un feuillet de papier, tracé préparatoire à la pointe sèche, plume et encre brune, lavis gris, 26 x 37 cm.
      Acte à la suite du marché: quittance par Claude Denis à Robert Guillart de 200 livres t., du 11 août 1561.
      MC/ET/XIX/298
      Acte signalé par un chercheur (Guy-Michel Leproux).
      Date de création de la notice: 2019 (A. Cojannot)
      Document reproduit dans Elisabeth Pillet et Dany Sandron (dir.), Paris au Moyen Âge. Les sous-sols d'une ville hors norme, numéro spécial des Dossiers d'archéologie, n° 371, septembre-octobre 2015, p. 18.
      marché; plan d'architecture; maçon; Guillart, Robert; Denis, Claude
  - Minutes. 1561, 7 avril - 1562, 21 mars, 7 avril 1561 - 21 mars 1562; MC/ET/XIX/299; registre
    - Vente par Pierre Bontemps, sculpteur du Roi, bourgeois de Paris, et Catherine de Moulineaux, sa femme, à noble demoiselle Catherine de Longueval d'une maison, cour, puits, étable, mur mitoyen, sise rue des Poulies autrement dite des Francs-Bourgeois, que les vendeurs ont fait bâtir, tenant d'une part à une place leur appartenant, d'autre part à Jacques Gombault et aboutissant par derrière au jardin de Tancarville, en la censive des religieux de Sainte-Catherine-du-Val-des-Écoliers., 28 décembre 1561; MC/ET/XIX/299
      La vente est conclue pour le prix de 1 350 livres tournois.
      Documents du Minutier central des notaires de Paris, Histoire de l'art au XVIe siècle (1540-1600) [477 actes], par Catherine Grodecki, tome II, Sculpture, peinture et gravure, broderie, faïence et émaillerie, orfèvrerie et joaillerie, armes et armures, Paris, Archives nationales, 1986, p. 55, notice n° 533 (instrument de recherche imprimé dématérialisé, certaines notices sont plus détaillées dans la version intégrale accessible en ligne par la rubrique 'Autres instruments de recherche', voir contexte dans le Plan d’orientation général - Notaires de Paris, guides thématiques du Minutier).
      Bontemps, Pierre; Moulineaux, Catherine de; Longueval, Catherine de
  - Minutes. 1562, 8 avril - décembre, 8 avril - décembre 1562; MC/ET/XIX/300
    Minutes non registrées.
  - Minutes. 1562, avril - 1563, 8 avril, avril 1562 - 8 avril 1563; MC/ET/XIX/301; registre
    - Déclaration par laquelle Pierre Bontemps et Catherine de Moulineaux, sa femme, affirment que le 30 avril 1558 ils ont pris à rente de Jacques Gombault une masure et deux places de jardin sises rue des Poulies dite des Francs-Bourgeois, près la couture Sainte-Catherine, en l'une desquelles il y aurait un puits, tenant d'une part aux déclarants et de l'autre à Jacques Gombault, aboutissant par derrière au jardin de Tancarville et aux hoirs de [blanc] Auxbeufs, moyennant 25 livres tournois de rente, rachetable pour la somme de 300 livres., 14 avril 1562; MC/ET/XIX/301
      Pierre Bontemps et sa femme reconnaissent en outre que depuis qu'ils ont passé reconnaissance nouvelle à Philippe de Flesselles, médecin du Roi, de la rente dont Jacques Gombault leur aurait fait le transport, ils ont vendu à Marguerite de Longueval une maison qu'ils ont fait bâtir sur partie des lieux, mais qu'ils sont encore détenteurs d'un jardin de 3 toises de large sur 6 toises de long et d'une masure, pour lesquels ils sont toujours tenus de payer à Pierre Malet, avocat en Parlement, le montant de la rente dont il est le dernier détenteur.
      Documents du Minutier central des notaires de Paris, Histoire de l'art au XVIe siècle (1540-1600) [477 actes], par Catherine Grodecki, tome II, Sculpture, peinture et gravure, broderie, faïence et émaillerie, orfèvrerie et joaillerie, armes et armures, Paris, Archives nationales, 1986, p. 55, notice n° 534 (instrument de recherche imprimé dématérialisé, certaines notices sont plus détaillées dans la version intégrale accessible en ligne par la rubrique 'Autres instruments de recherche', voir contexte dans le Plan d’orientation général - Notaires de Paris, guides thématiques du Minutier).
      Bontemps, Pierre
  - Minutes. 1564, 19 février, 19 février 1564; MC/ET/XIX/302; registre
    Manque(s) constaté(s) dans cet article:
    La fin de l'article manque.
    - Ratification par Louis, prince de Gonzague, d'une obligation du 9 janvier 1563, au profit de Jacques de Magances ( ?) pour une somme de 24163 livres tournois., 29 juin 1563; MC/ET/XIX/302
      Achat n° 1328 Charavay.
      obligation; Gonzague, Louis prince de
  - Minutes. 1564, janvier - 1er avril, janvier - 1er avril 1564; MC/ET/XIX/303
  - Minutes. 1564, 6 avril - 1565, 18 avril, 6 avril 1564 - 18 avril 1565; MC/ET/XIX/304
    Le mois de décembre manque.
  - Minutes. 1564, 2 avril - 1565, 21 avril, 2 avril 1564 - 21 avril 1565; MC/ET/XIX/305; registre
  - Minutes. 1565, 28 avril - 1568, 23 mars, 28 avril 1565 - 23 mars 1568; MC/ET/XIX/306
    1565, 28 avril à 1566, 11 avril (minutes non registrées), plus des actes du 13 mars et 23 mars 1568.
    - Marché de couverture pour faire des réparations en la maison près des Célestins de Anne de Pisseleu, duchesse d'Etampes., 10 février 1565; MC/ET/XIX/306
      marché; Etampes, Anne de Pisseleu (1508-1580, duchesse d')
    - Succession de Jean David, marchand, bourgeois de Paris, natif de Bâle en Suisse, concernant Hans Craulz (ou Kraus) menuisier marquetier du roi, bourgeois de Paris, époux de Jacqueline David, fille de feu Jean David, et Jean Aleue, marchand orfèvre et lapidaire, époux de Urse David., 3 septembre 1565; MC/ET/XIX/306
      partage; Bâle (Suisse); David, Jean; Kraus, Hans; David, Jacqueline; Aleue, Jean; David, Urse; menuisier; ébéniste; orfèvre
    - Marché de mobilier par Etienne Foucault, maître menuisier, envers Michel Desestres, maître tailleur d'habits, demeurant rue de la Tisseranderie., 5 septembre 1565; MC/ET/XIX/306
      marché; Tixeranderie (rue de la); Foucault, Etienne; Desestres, Michel; menuisier; tailleur d'habits
    - Procuration par Jean Alame, marchand joaillier, bourgeois de Paris, à Jean Bruel dit d'Ecosse, son frère utérin demeurant à Lisbonne, pour recevoir de la chambrière de la reine d'Espagne une somme d'argent en paiement de fournitures de bijoux lors du passage de la dite reine à Bayonne (autre acte à la même date)., 14 novembre 1565; MC/ET/XIX/306
      procuration; Lisbonne (Portugal); Bayonne (Pyrénées-Atlantiques); Alame, Jean; Bruel dit d'Ecosse, Jean; orfèvre
    - Quittance de Jean de Barbanson, de 2000 livres parisis à Philibert de Lorme, architecte, aumônier ordinaire du roi, abbé de Saint-Eloi de Noyon, pour pension (à cause de son abbaye de Noyon)., 19 novembre 1565; MC/ET/XIX/306
      quittance; Noyon (Oise); Delorme, Philibert; Barbanson, Jean de; architecte; abbé
    - Tapisserie de l'Arbre de Jessé et de la Nativité de la Vierge pour le couvent des Célestins de Paris. - Promesse de Girard Laurens, 'marchand tapissier', aux religieux et prieur du couvent des Célestins de Paris, représentés par les frères Pierre de Bargues et Jean Carré (...)., 14 février 1566; MC/ET/XIX/306
      La pièce devra être finie pour le jour de Pâques, moyennant 15 livres 10 sols tournois l'aune, sur quoi 50 livres ont été payées par avance.
      Documents du Minutier central des notaires de Paris, Histoire de l'art au XVIe siècle (1540-1600) [525 actes], par Catherine Grodecki, tome I, Architecture, vitrerie, menuiserie, tapisserie, jardins, Paris, Archives nationales, 1985, p. 301, notice n° 437 (instrument de recherche imprimé dématérialisé, certaines notices sont plus détaillées dans la version intégrale accessible en ligne par la rubrique 'Autres instruments de recherche', voir contexte dans le Plan d’orientation général - Notaires de Paris, guides thématiques du Minutier).
      Laurens, Girard; Bargues, Pierre de; Carré, Jean
    - Procuration par Marie de Museau, femme de Jean de Primadis, écuyer du roi, auparavant veuve de René de Brunery, maître des requêtes de l'hôtel, pour recevoir de Françoise de Brelé, duchesse de Bouillon, héritière pour moitié de Diane de Poitiers, duchesse de Valentinois, de la somme qui lui revient de la succession de Guillaume Poyet., 19 décembre 1566; MC/ET/XIX/306
      procuration; Museau, Marie de; Primadis, Jean de; Brunery, René de; Brelé, Françoise; Diane de Poitiers; Poyet, Guillaume; maître des requêtes (Ancien Régime)
  - Minutes. 1565, 24 avril - 1566, 13 avril, 24 avril 1565 - 13 avril 1566; MC/ET/XIX/307; registre. Document détérioré.
    - DELAULNE (Madeleine), veuve de Jean de FRANCE, valet de chambre du Roi, demeurant au logis de M. le trésorier Moreau. Mise en apprentissage de Nicolas de FRANCE, son fils, âgé de 12 ans Chez Jean LESCHOMAULT, maître tailleur d'habits., 18 juin 1565; MC/ET/XIX/307
      contrat d'apprentissage; Delaulne, Madeleine; France, Jean de; Moreau, M.; France, Nicolas de; Leschomault, Jean; officier de la Chambre du roi (Ancien Régime); tailleur d'habits; trésorier
    - Société avec Jean-Pierre de Mesmes. - Quittance de Jean-Pierre de Mesmes, lecteur es diciplines en l'Université de Paris, demeurant à Saint-Germain-des-Prés en la rue de Vaugirard, de la somme de 400 livres tournois qu'il a reçue de Julien Lunel, marchand doreur en tapisserie de cuir, demeurant aussi à Saint-Germain-des-Prés (...)., 14 août 1565; MC/ET/XIX/307
      Documents du Minutier central des notaires de Paris, Histoire de l'art au XVIe siècle (1540-1600) [525 actes], par Catherine Grodecki, tome I, Architecture, vitrerie, menuiserie, tapisserie, jardins, Paris, Archives nationales, 1985, p. 325, notice n° 495 (instrument de recherche imprimé dématérialisé, certaines notices sont plus détaillées dans la version intégrale accessible en ligne par la rubrique 'Autres instruments de recherche', voir contexte dans le Plan d’orientation général - Notaires de Paris, guides thématiques du Minutier).
      Lunel, Julian
    - Transaction dans un procès avant de faire un voyage à Rome par Vincent Manerre, homme d'armes de la compagnie de Mr. de Gonnoz, demeurant rue de Jouy., 12 octobre 1565; MC/ET/XIX/307
      accord; Rome (Italie); Jouy (rue de); Manerre, Vincent; Gonnoz, M. de
    - Procuration par Jean de Lorme, sieur de Saint-Germain, général des bâtiments du roi, à Pierre de Saint-Jorre, bourgeois de Paris, pour constitution de rente sur ses biens., 17 octobre 1565; MC/ET/XIX/307
      procuration; Delorme, Jean; Saint-Jorre, Jean de; architecte
    - Constitution de rente à Pierre Dusouchay, sieur de Mercade, par Guillaume Postel, seigneur des Fourneaux, maître des Requêtes ordinaire de l'Hôtel., 31 mars 1566; MC/ET/XIX/307
      constitution de rente; Dusouchay, Pierre; Postel, Guillaume; maître des requêtes (Ancien Régime)
    - Contrat de mariage entre Jean Janprix et Anne de Baillon, 3 avril 1566; MC/ET/XIX/307
      Actes signalés par les lecteurs et correspondants du Minutier central des notaires de Paris, 2000-2011 (base de données migrée: voir contexte dans le Plan d’orientation général - Notaires de Paris, guides thématiques du Minutier).
      contrat de mariage; Baillon, Anne de; Janprix, Jean
  - Minutes. 1566, avril - décembre, avril - décembre 1566; MC/ET/XIX/308
    1566, avril à juin, octobre à décembre.
    - Contrat de serviteur et facteur pour ses affaires à Paris et ailleurs par Adolfe Muntzer, de Cologne, marchand, avec Christophe Schmidt, originaire de Nuremberg en Allemagne, demeurant rue du Roi-de-Sicile., 2 mai 1566; MC/ET/XIX/308
      contrat; Cologne (Allemagne); Nuremberg (Allemagne); Muntzer, Adolfe; Schmidt, Christophe; commerçant
    - Autres tapisseries de l'Adoration des rois et de la vie de saint Pierre Célestin pour le même couvent. - Autre promesse de Girard Laurens, maître tapissier de haute lisse, aux religieux et prieur du couvent des Célestins de Paris (...). [cf. acte p. 301 n° 437 de l'instrument de recherche], 14 juin 1566; MC/ET/XIX/308